【裁判字號】    90,易,1548
【裁判日期】    900621
【裁判案由】    竊盜
【裁判全文】
臺灣臺中地方法院刑事判決                          九十年度易字第一五四八號
    公  訴  人  台灣台中地方法院檢察署檢察官
    被      告  丙○○
右列被告因妨害兵役等案件，經檢察官提起公訴（九十年度偵字第四二八五、五七三
三、六八九一、七一六二、七一六三號），本院判決如左：
    主  文
丙○○意圖避免臨時召集，而應受召集，無故逾入營期限二日，處有期徒刑柒月；又
共同連續竊盜，處有期徒刑柒月，扣案之鑰匙肆支沒收；應執行有期徒刑壹年，扣案
之鑰匙肆支沒收。
    事  實
一、丙○○係因案停役之役齡男子，並編列為九十年臨時召集回役應召員，設籍居住
    台中縣清水鎮○○里○○路四七之三八號，於民國八十九年十二月二十三日二十
    時許，親自收受台中縣警察局清水分局大秀派出所警員邱德華送達，指定應於九
    十年一月五日前往宜蘭礁溪陸軍明德班報到之編號案回八七九七號臨時召集令，
    竟意圖避免臨時召集，無故不依規定前往報到，而逾入營期限二日。又丙○○曾
    因竊盜案件，經台灣彰化地方法院判處拘役五十日，於八十七年十二月二十二日
    執行完畢，仍不知悔改，復夥同丁○○（另由台灣彰化地方法院檢察署檢察官聲
    請簡易判決處刑）或綽號「阿貴」之不詳姓名成年男子，或單獨意圖為自己不法
    之所有，基於概括之犯意，連續於附表所示之時間、地點，以自備之鑰匙，竊取
    甲○○、戊○○、游淑真、乙○○所有ＫＤＱ－三八八號、ＹＪＥ－一七八號、
    ＧＶＴ－六七一號、ＶＮＰ－０六三號機車共四輛，得手後供己或丁○○使用。
    嗣分別於九十年二月二十日十七時四十分許、九十年二月二十八日二十一時四十
    五分許、九十年三月七日二十二時五十分許及九十年三月十三日十五時五十分許
    ，在彰化縣埔心鄉○○路○段、柳橋西路口、彰化縣田中鎮○○路四三九號前、
    彰化縣社頭鄉○○路、清水岩路口及彰化縣田中鎮○○路二八六號前為警查獲，
    並扣得鑰匙四支（其中在彰化縣田中鎮○○路二八六號前係查獲丁○○）。
二、案經台中縣團管區司令部移送（妨害兵役部分）及彰化縣警察局田中分局、北斗
    分局、溪湖分局報請台灣彰化地方法院檢察署呈請台灣高等法院檢察署核移台灣
    台中地方法院檢察署檢察官（竊盜部分）偵查起訴。
    理  由
一、訊據被告丙○○對於八十九年十二月二十三日二十時許，親自收受台中縣警察局
    清水分局大秀派出所警員邱德華送達，指定應於九十年一月五日前往宜蘭礁溪陸
    軍明德班報到之編號案回八七九七號臨時召集令，而未依規定前往報到，逾入營
    期限二日，並於附表編號二、三、四所示時間、地點，竊取ＹＪＥ－一七八號、
    ＧＶＴ－六七一號、ＶＮＰ－０六三號機車共三輛之事實供承不諱，另於本院初
    訊時亦坦承與丁○○共同竊取該ＫＤＱ－三八八號機車，由其下手等情，核與被
    害人甲○○、戊○○、游淑真、乙○○及共犯丁○○，分別於警訊及本院審理中
    指述之情節相符，妨害兵役部分復有台中縣團管區司令部妨害兵役案件移送報告
    書及召集令回執附卷可稽，竊盜部分則另有鑰匙四支扣案及贓物認領保管單四份
    在卷足憑，事證明確。被告嗣後在本院審理時翻異前供，否認附表編號一所示之
    竊盜，辯稱該ＫＤＱ－三八八號機車係由丁○○使用，非伊所竊云云，顯係飾卸
    之詞，不足採信，其犯行已堪認定。
二、核被告所為，係犯妨害兵役治罪條例第六條第五款之避免臨時召集罪及刑法第三
    百二十條第一項之竊盜罪。附表編號一、三所示之竊盜部分，分別與丁○○及綽
    號「阿貴」之不詳姓名成年男子，有犯意聯絡及行為分擔，為共同正犯。又被告
    先後多次竊盜犯行，時間緊接，犯罪構成要件相同，顯係基於概括之犯意為之，
    為連續犯，應論以一罪，依法加重其刑。而所犯上開二罪，犯意各別，罪質互異
    ，應予分論併科。爰審酌被告已有竊盜前科（見卷附台灣台中地方法院檢察署刑
    案資料查註紀錄表），仍不知悔改及其犯罪動機、目的、手段、所生危害、犯罪
    後態度等一切情狀，處以如主文所示之刑，並定其應執行刑。扣案之鑰匙四支，
    為被告所有，供其犯罪所用，應依法宣告沒收。
三、公訴意旨略以：被告另於九十年二月二十日某時，在彰化縣田中鎮○○路二段四
    四二巷七六號前，以不詳方式，竊取己○○所有ＫＲＲ－三三六號機車車牌，懸
    掛在其與丁○○所竊ＫＤＱ－三八八號機車上使用，因認被告此部分行為亦涉有
    刑法第三百二十條第一項之竊盜罪嫌。訊據被告堅詞否認上開竊取車牌犯行，證
    人丁○○於警訊時雖證稱該ＫＲＲ－三三六號車牌，為被告所竊，然丁○○係使
    用懸掛該ＫＲＲ－三三六號車牌之ＫＤＱ－三八八號機車，為警於九十年三月十
    三日十五時五十分許，在彰化縣田中鎮○○路二八六號前查獲，即為警查獲時該
    ＫＲＲ－三三六號車牌係由丁○○占有使用中，則丁○○於警訊時所供該ＫＲＲ
    －三三六號車牌為被告所竊一節，已難盡信，又丁○○在本院審理時係稱該ＫＤ
    Ｑ－三八八號機車先由被告使用，後再交伊使用，伊使用二星期為警查獲等語，
    而於警訊時又稱該ＫＲＲ－三三六號車牌為被告於九十年二月二十日許，在田中
    鎮○○里○○路○段四四二巷七六號附近空地竊得，如何竊得係被告告訴伊等語
    ，被告將該共同竊得之ＫＤＱ－三八八號機車交予丁○○時，竟另告知丁○○竊
    得該ＫＲＲ－三三六號車牌之詳細日期、地點，亦違常情。況該ＫＲＲ－三三六
    號車牌之所有人己○○經本院二次傳訊皆未到庭，僅具狀陳稱對被告竊盜一案不
    太清楚，現年八十七歲，年事已高，不方便到庭應訊等語，且依卷附車籍作業系
    統查詢認可資料所載，該ＫＲＲ－三三六號機車並無失竊紀錄，復查無其他積極
    證據佐證，自難僅憑丁○○之供述遽認被告確有竊取該ＫＲＲ－三三六號機車車
    牌，而令負竊盜罪責，惟公訴人認被告此部分犯行，與其前開竊盜部分，有連續
    關係，為裁判上一罪，故不另為無罪之諭知。
據上論斷，應依刑事訴訟法第二百九十九條第一項前段、妨害兵役治罪條例第六條第
五款、刑法第十一條前段、第二十八條、第五十六條、第三百二十條第一項、第五十
一條第五款、第三十八條第一項第二款、罰金罰鍰提高標準條例第一條前段，判決如
主文。
中      華      民      國      九十      年      六      月  二十一    日
                                        法  官  鍾  堯  航
附表：
編號  犯罪時間    犯罪地點    行為人    犯罪手段及竊得財物    被害人
一    九十年二月  台中縣清水  丙○○及  由丁○○負責把風，柳  甲○○
      十一日一時  鎮○○路二  丁○○    宗元以自備之鑰匙竊取
      許。        八七之二號            ＫＤＱ－三八八號機車
                  前。                  ，得手後先由丙○○使
                                        用，後再交丁○○使用
                                        。
二    九十年二月  台中縣清水  丙○○    以自備鑰匙竊取ＹＪＥ  戊○○
      十二日五時  鎮○○街九            －一七八號機車，得手
      許。        六號前。              後供己使用。
三    九十年二月  台中縣清水  丙○○及  由「阿貴」負責把風，  游淑真
      二十七日二  鎮清水火車  年約二十  丙○○以自備鑰匙竊取
      十一時許。  站前。      餘歲綽號  ＧＶＴ－六七一號機車
                  前。        「阿貴」  ，得手後由丙○○使用
                              之不詳姓  。
                              名男子。
三    九十年三月  彰化縣田中  丙○○    以自備鑰匙竊取ＶＮＰ  乙○○
      七日十六時  鎮○○路二            －０六三號機車，得手
      許。        段四四二巷            後供己使用。
                  二一號前。
右正本證明與原本無異。
如不服本判決，應於送達後十日內向本院提出上訴狀（須附繕本），上訴於台灣高等
法院台中分院。
                                        書記官
中      華      民      國      九十      年      六      月   二十一   日
附錄論罪科刑法條
刑法第三百二十條第一項：
意圖為自己或第三人不法之所有，而竊取他人之動產者，為竊盜罪，處五年以下有期
徒刑、拘役或五百元以下罰金。
妨害兵役治罪條例第六條：
意圖避免動員召集或臨時召集，而有左列行為之一者，處六月以上、五年以下有期徒
刑：
五  應受召集，無故逾入營期限二日者。


司法院資訊處製作；財團法人民間司法改革基金會備份。
